【裁判字號】    95,易,1294
【裁判日期】    950927
【裁判案由】    毒品危害防制條例
【裁判全文】
臺灣高雄地方法院刑事判決              95年度易字第1294號
公  訴  人  臺灣高雄地方法院檢察署檢察官
被      告  甲○○
上列被告因違反毒品危害防制條例案件，茲經檢察官提起公訴（
95年度毒偵字第4978號），並經本院合議庭裁定由受命法官獨任
進行簡式審判程序，本院判決如下：
   主  文
甲○○施用第二級毒品，處有期徒刑參月，如易科罰金，以銀元
參佰元即新臺幣玖佰元折算壹日。
    事  實
一、甲○○前於民國94年間，因施用毒品案件，經本院以94年度
    毒聲字第1796號裁定送觀察、勒戒，認無繼續施用毒品之傾
    向，於94年10月17日觀察勒戒執行完畢，自臺灣高雄看守所
    附設勒戒處所釋放，並由臺灣高雄地方法院檢察署檢察官以
    94年度毒偵字第4497號為不起處分確定。詎甲○○仍不知悔
    改，竟於觀察勒戒執行完畢釋放後5 年內，復基於施用第二
    級毒品之犯意，於95年1 月13日某時，在其位於高雄縣大寮
    鄉○○街45號某姓名年籍不詳之友人住處，將第二級毒品甲
    基安非他命以火燒烤，並吸食煙霧之方式，施用第二級毒品
    甲基安非他命乙次。嗣於95年1 月16日下午3 時10分許，經
    警通知到案採尿送驗，送驗結果呈甲基安非他命陽性反應，
    而查悉上情。
二、案經高雄縣政府警察局鳳山分局報告臺灣高雄地方法院檢察
    署檢察官偵查起訴。
    理  由
一、本件被告甲○○所犯係死刑、無期徒刑、最輕本刑為3 年以
    上有期徒刑以外之罪，其於準備程序中就被訴事實為有罪之
    陳述，經法官告知簡式審判程序之旨，並聽取公訴人及被告
    之意見後，認為適宜由受命法官獨任進行簡式審判程序，依
    刑事訴訟法第273 條之1 第1 項規定，裁定由受命法官獨任
    進行審判程序，合先敘明。
二、經查，上揭施用第二級毒品甲基安非他命之事實，業據被告
    於本院審理時坦承不諱，而被告為警查獲所採之尿液，經送
    長榮大學以酵素免疫分析法及氣相層析質譜儀法檢驗結果，
    呈甲基安非他命陽性反應，此有該大學95年1 月24日確認報
    告暨列管毒品人口尿液檢體採集送驗紀錄表（檢體編號：10
    394 號）各1 紙附卷可稽，是被告施用第二級毒品之犯行，
    堪以認定。又被告前於94年間，因施用毒品案件，經本院以
    94年度毒聲字第1796號裁定送觀察、勒戒，認無繼續施用毒
    品之傾向，於94年10月17日觀察勒戒執行完畢，自臺灣高雄
    看守所附設勒戒處所釋放，並由臺灣高雄地方法院檢察署檢
    察官以94年度毒偵字第4497號為不起處分確定等情，有臺灣
    高等法院被告前案紀錄表1 份在卷可考，是被告95年1 月13
    日之施用第二級毒品甲基安非他命之行為，既然係在94年10
    月17日觀察勒戒執行完畢釋放後，5 年內再犯毒品危害防制
    條例第10條第1 項之罪，應依毒品危害防制條例第23條第2
    項之規定，予以處罰。
三、查被告行為後，刑法業於94年2 月2 日經總統以華總一義字
    第09400014901 號令修正公布，並於95年7 月1 日施行，刑
    法施行法第1 條之1 亦於95年6 月14日經總統以華總一義字
    第09500085181 號令公布施行，參酌最高法院95年5 月23日
    刑事庭第8 次會議決議，修正後刑法第2 條第1 項之規定，
    係規範行為後法律變更所生新舊法律比較適用之準據法，於
    修正後刑法施行後，應適用修正後刑法第2 條第1 項之規定
    ，為「從舊從輕」之比較。而被告於犯罪時之刑法第41條第
    1 項前段規定：「犯最重本刑為5 年以下有期徒刑以下之刑
    之罪，而受6 個月以下有期徒刑或拘役之宣告，因身體、教
    育、職業、家庭之關係或其他正當事由，執行顯有困難者，
    得以1 元以上3 元以下折算1 日，易科罰金。」又其行為時
    之易科罰金折算標準，修正前罰金罰鍰提高標準條例第2 條
    前段（現已刪除）規定，就其原定數額提高為100 倍折算1
    日，則本件被告行為時之易科罰金折算標準，應以銀元100
    元、200 元、300 元折算1 日，經折算為新臺幣後，應以新
    臺幣300 元、600 元、900 元折算為1 日。惟95年7 月1 日
    修正公布施行之刑法第41條第1 項前段則規定：「犯最重本
    刑為5 年以下有期徒刑以下之刑之罪，而受6 個月以下有期
    徒刑或拘役之宣告者，得以新臺幣1,000 元、2,000 元或3,
    000 元折算1 日，易科罰金。」，比較修正前後之易科罰金
    折算標準，以95年7 月1 日修正公布施行前之規定，較有利
    於受刑人，則應依刑法第2 條第1 項前段，適用修正前刑法
    第41條第1 項前段規定，定其折算標準。次按甲基安非他命
    屬毒品危害防制條例第2 條第2 項第2 款所定之第二級毒品
    ，不得非法持有、施用，是核被告所為，係犯毒品危害防制
    條例第10條第2 項之施用第二級毒品罪。被告持有第二級毒
    品甲基安非他命進而施用，其持有甲基安非他命之低度行為
    ，應為施用之高度行為所吸收，不另論罪。爰審酌被告施用
    毒品足以戕害身心健康，滋生其他犯罪，惡化社會治安，其
    甫因施用毒品案件，經本院裁定送觀察、勒戒，而於94年10
    月17日釋放出所，旋再度施用毒品，顯見其戒毒之意志不堅
    ，自制力不佳，惟念及其犯後已坦承犯行，態度尚可等一切
    情狀，量處如主文所示之刑，並依修正前刑法第41條第1 項
    前段規定諭知易科罰金之折算標準，以示懲儆。
據上論斷，應依刑事訴訟法第273 條之1 第1 項、第299 條第1
項前段，毒品危害防制條例第10條第2 項，刑法第11條、第2 條
第1 項前段，修正前刑法第41條第1 項前段，修正前罰金罰鍰提
高標準條例第2 條，判決如主文。
本案經檢察官乙○○到庭執行職務。
中    華    民    國    95    年    9     月    27    日
                  刑事第十庭  法  官  鄭凱文
以上正本證明與原本無異。
如不服本判決，應於收受送達後10日內向本院提出上訴書狀。
中    華    民    國    95    年    9     月    27    日
                              書記官  林慧芬
附錄本判決論罪科刑法條全文：
毒品危害防制條例第10條
施用第1級毒品者，處6月以上5年以下有期徒刑。
施用第2級毒品者，處3年以下有期徒刑。


司法院資訊處製作；財團法人民間司法改革基金會備份。
